臺灣板橋地方法院刑事判決　　　　　　 94年度簡上字第524號
上　訴　人　臺灣板橋地方法院檢察署檢察官
被　　　告　丁○○
上列上訴人因被告竊盜案件，不服本院94年度簡字第2699號中華
民國94年6 月20日第一審判決（聲請案號：94年度速偵字第770
號），提起上訴，暨移送併辦（94年度偵字第13680 號、94年度
速偵字第1280號），本院管轄之第二審合議庭判決如下：
    主  文
原判決撤銷。
丁○○連續竊盜，累犯，處有期徒刑伍月，如易科罰金，以參佰
元折算壹日。
    事  實
一、丁○○前曾於民國92年間因違反毒品危害防制條例案件，於
    92年11月24日經本院以92年度訴字第1876號，各處有期徒刑
    七月、五月，並定其應執刑為有期徒刑十月確定，於93年11
    月8 日因縮短刑期執行完畢。猶不知悔改，於94年5 月23
    日下午7 時許，在乙○○○所經營位於臺北縣樹林市○○街
    ○ 段72號之素美理髮店內，趁其不備之際，竊取乙○○○置
    放在該店抽屜內之鐵盒1 只，內有新臺幣（下同）50元硬幣
    9 枚、10元硬幣91枚、5 元硬幣35枚、1 元硬幣17枚，共計
    1552元及「王月蓮」印章1 枚（聲請書誤載為硬幣共計1535
    元及漏載「王月蓮」印章1 枚），得手後，將該鐵盒藏放在
    其所穿著之上衣內攜離現場，嗣於同日下午7 時40分許，在
    臺北縣樹林市○○街○ 段171 號前，為警盤檢查獲，並起出
    上開鐵盒1 只（內有硬幣共計1552元及「王月蓮」印章1 枚
    ）；丁○○經警移送臺灣板橋地方法院檢察署經檢察官訊問
    後諭令限制住居而釋放，竟仍承前意圖為自己不法所有之概
    括犯意，復於同年8 月10日上午6 時10分許，在丙○○所經
    營、位於臺北縣三峽鎮有木里有木45號之雜貨店內，趁丙○○不注意之際，竊取丙○○置放在該店抽屜內之紙幣共800
    元，得手後，將該團紙鈔藏放在其褲子口袋內欲離去時，經
    丙○○當場發現報警逮獲，並起出上開800 元紙鈔；經警移
    送臺灣板橋地方法院檢察署，經檢察官訊問後再次諭令限制
    住居而釋放後，竟承前意圖為自己不法所有之概括犯意，再
    於同年9 月11日上午11時10分許，由開啟中之大門步行進入
    甲○○位於臺北縣樹林市○○街○ 段149 巷2 號之1 住宅內
    （侵入住宅部分未據告訴），竊取甲○○所有之電焊機1 部
    ，得手後欲離開現場時，為甲○○發現並報警當場查獲。
二、案經王月蓮、丙○○、甲○○訴由臺北縣政府警察局樹林分
    局、三峽分局分別移請臺灣板橋地方法院檢察署檢察官偵查
    後聲請簡易判決處刑及移送併辦。
    理  由
一、上揭犯罪事實，業據被告丁○○於警詢、偵查中均供承不諱
    ，與證人即被害人乙○○○、丙○○、甲○○指證之情節互
    核大致相符，並有贓物認領保管單3 紙、贓物照片共6 張、
    監視系統翻拍照片共8 張在卷可憑，足認被告前揭自白與事
    實相符，堪予採信。從而本案事證明確，被告犯行洵堪認定
    ，自應依法論科。
二、核被告所為，係犯刑法第320 條第1 項竊盜罪。又被告先後
    三次竊盜犯行，時間密接，且犯罪構成要件相同，顯係基於
    概括犯意為之，應依連續犯之規定論以一罪，並加重其刑。
    又被告前曾於92年間因違反毒品危害防制條例案件，於92年
    11月24日經本院以92年度訴字第1876號，各處有期徒刑七月
    、五月，並定其應執刑為有期徒刑十月確定，於93年11月8
    日因縮短刑期執行完畢，此有臺灣灣高等法院被告前案紀錄
    表在卷可稽。其於有期徒刑執行完畢後，五年內再犯有期徒
    刑以上刑之本罪，為累犯，應遞予加重其刑。再被告於94年
    8 月10日以及同年9 月11日之竊盜犯行，雖未經聲請人聲請
    以簡易判決處刑，惟既與已聲請部分有連續犯之裁判上一罪
    關係，並經檢察官移送併案審理，為聲請效力所及，依審判
    不可分之原則，本院自應併予審判。
三、原審依卷內證據資料，認被告犯罪事證明確，而予以論罪科
    刑，固非無見。惟原審未及審酌被告於94年8 月10日以及同
    年9 月11日之連續竊盜犯行，尚有未洽。檢察官執此為由提
    起上訴，為有理由，應由本院管轄之第二審合議庭將原判決
    予以撤銷改判。爰審酌被告前有毒品、竊盜等多項前科，顯
    示素行不佳，尚屬青壯，不知憑正當方式賺取金錢，竟連續
    行竊，經警數度查獲，屢經經檢察官訊畢飭回後仍未收斂，
    竟變本加厲而侵入住宅犯案，嚴重危害被害人財產安全，顯
    示司法追訴程序之進行，毫無警惕之效，不容輕縱，兼衡其
    竊得財物價值尚非甚鉅，且因均經當場發現、查獲而追回發
    還被害人，犯後自知人贓俱獲、事證明確，未多為無謂辯解
    而坦認犯行等一切情狀，量處如主文所示之刑，並諭知易科
    罰金之折算標準，以示懲儆。
四、本件被告經合法傳喚無正當理由未於審判期日到庭，爰依刑
    事訴訟法第455 條之1 第3 項、第371 條規定，不待其陳述
    ，逕行判決。
據上論斷，應依刑事訴訟法第455 條之1 第1 項、第3 項、第
369 條第1 項前段、第364 條、第371 條、第299 條第1 項前段
，刑法第56條、第320 條第1 項、第47條、第41條第1 項前段，
罰金罰鍰提高標準條例第1 條前段、第2 條，判決如主文。
本案經檢察官靳開聖到庭執行職務。
中　　華　　民　　國　　94　　年　　10　　月　　19　　日
                  刑事第六庭  審判長法　官  王屏夏
                                    法  官  彭全曄
                                    法  官  王偉光
上列正本證明與原本無異。
不得上訴。
                                     書記官  陳怡君
中　　華　　民　　國　　94　　年　　10　　月　　20　　日
附錄本案論罪科刑法條全文
刑法第320 條意圖為自己或第三人不法之
所有，而竊取他人之動產者，為竊盜罪，處五年以下有期徒刑、
拘役或五百元以下罰金。
意圖為自己或第三人不法之利益，而竊佔他人之不動產者，依前
項之規定處斷。
前二項之未遂犯罰之。
